# 还在征求意见搞阶段解释 5 号，上市公司就变更，合理吗？

提问人：qjr1124 时间：2012-03-26 14:11:39
广东电力发展股份有限公司第七届监事会报告! http://www.cninfo.com.cn/finalpage/2012-03-08/60640632.PDF 比较困惑，还在征求意见搞阶段，如何能直接变更会计政策呢

回答人：chenyiwei
这种列报方式调整（将待抵扣税额列报为一项资产）本身没有问题，但不能以一个尚在征求意见中、尚未发生效力的草稿作为依据。
其实我们在此前早已这样做了。这个问题在解释 5 号的征求意见稿的各问题中，争议相对还是比较小的。